【裁判字號】    88,易,870
【裁判日期】    890114
【裁判案由】    違反稅捐稽徵法
【裁判全文】
臺灣高雄地方法院刑事判決                          八十八年度易字第八七號
    公  訴  人  臺灣高雄地方法院檢察署檢察官
    被      告  甲○○
右列被告因違反稅捐稽徵法案件，經檢察官提起公訴（八十七年度偵字第二０四六五
號），本院判決如左：
    主  文
甲○○幫助販賣未貼專賣憑證之菸類，累犯，處有期徒刑參月，如易科罰金，以佰
元折算壹日。未貼專賣憑證之黃硬盒長壽菸捌佰箱（共肆拾萬包）沒收。
    事  實
甲○○前於八十三年間因公共危險案件，經法院判處有期徒刑五月確定，已於八十六
年四月十日執行完畢，竟不知警惕，因綽號「大胖」之謬誠德意圖販賣而以啟揚國際
有限公司負責人謝志洋名義，向台灣省菸酒公賣局佯稱出口，而以每包新台幣（下同
）九元訂購黃硬盒未貼專賣憑證之長壽菸八百箱（共四十萬包）後，擬在貨櫃（櫃號
ＴＥＸＵ─0000000）報關後載運裝船途中趁機調換，以便轉而在國內以每包
二十五元販賣獲取暴利，乃以平常運費十倍即五萬元價格，僱用甲○○負責載運貨櫃
並聽從指示幫助調換，甲○○為牟取五萬元運費，乃基於幫助之故意，於民國八十七
年八月三十日下午四二十分許，駕駛ＫＺ─四四七號貨櫃車頭，在基隆市○○○街十
二號尚志貨櫃場拖運櫃號ＴＥＸＵ─0000000貨櫃，並欲依指示拖運至基隆市
暖暖區中央及世界貨櫃場前路旁卸放及調換，然突接獲謬誠德指示而改拖運至基隆港
務局第一貨櫃中心卸放，翌日上午十一時四十分許，甲○○復依指示欲將該貨櫃拖運
往尚志貨樻場，途經基隆市中山區○○○路三十二號前，旋為警查獲，扣得未貼專賣
憑證之黃硬盒長壽菸八百箱（共四十萬包）。案經內政部警政署保安警察總隊第三大
隊移送臺灣高雄地方法院檢察署檢察官偵查起訴。
    理  由
一、訊據被告甲○○矢口否認上開犯行，辯稱其係在尚志貨櫃場排班，因而拖運上開
    貨櫃，其均不知上情等語。惟查右揭事實，業據被告在警訊供承明確，並有未貼
    專賣憑證之黃硬盒長壽菸八百箱（共四十萬包）扣案可佐，且被告拖運上開貨櫃
    ，係由啟揚國際有限公司負責人謝志洋（即謬誠德）自行安排一，已經華宏海運
    承攬運送股份有限公司函覆明確，且尚志貨櫃股份有限公司之船邊裝船拖運程序
    ，係由船公司通知運輸公司至櫃場出櫃之情，亦有尚志貨櫃股份有限公司函附卷
    可稽，是被告所辯，無非事後卸責之詞，不足採信。從而被告犯行，應堪以認定
    。
二、核被告幫助販賣未貼專賣憑證菸類，所為係犯臺灣省內菸酒專暫行條例第三十七
    條第五款之罪。公訴人認被告係涉犯稅捐稽徵法第四十三條第一項之幫助他人以
    不正當之方法逃漏營業稅罪嫌，惟本件未貼專賣憑證之黃硬盒長壽菸八百箱（共
    四十萬包）既未售出，即無繳納營業稅之義務，自無觸犯逃漏營業稅罪，又被告
    於謬誠德意圖販賣而販入黃硬盒未貼專賣憑證之長壽菸八百箱（共四十萬包）後
    ，復欲接續為賣出行為之過程，予以助力，被告自應成立幫助販賣未貼專賣憑證
    菸類，且二者基本事實既屬同一，本院自得變更起訴法條逕予審判。再被告前於
    八十三年間因公共危險案件，經法院判處有期徒刑五月確定，已於八十六年四月
    十日執行完畢，有台灣高雄地方法院檢察署刑案資料查註紀錄表在卷足憑，五年
    以內再犯有期刑以上之本罪，為累犯，應依法加重其刑。另被告幫助他人犯罪，
    為從犯，乃依法酌減輕之，被告上開刑之加減應先加後減。爰審酌被告前曾犯罪
    ，已如上述，竟不知警惕，再犯本罪，且被告幫助販賣之未貼專賣憑證菸類數額
甚鉅，惟念及被告犯罪所得僅五萬元等一切情狀，量處如主文所示之刑，並諭知
    易科罰金之折算標準。扣押之未貼專賣憑證黃硬盒長壽菸八百箱（共四十萬包）
    併依法宣告沒收。
據上論結，應依刑事訴訟法第二百九十九條第一項前段、第三百條、台灣省內菸酒專
賣暫行條例第三十七條第五款，第四十條第一款，刑法第十一條、第四十七條、第四
十一條，罰金罰鍰提高標準條例第一條前段、第二條，判決如主文。
中      華      民      國    八十九    年      一      月      十四    日
                                  臺灣高雄地方法院刑事第一庭
                                      法  官  郭玫利
右為正本證明與原本無異。
如不服本判決，應於送達後十日內，向本院提出上訴狀。
                                      書記官  許玉城
中      華      民      國    八  十 九   年     一     月     十四     日
附錄本判決論罪之法條
臺灣省內菸酒專暫行條例第三十七條第五款：
  有左列各款行為之一者，處一年以下有期徒刑、拘役或科或併科五千元以下罰金：
  五、違反第三十條之規定，販賣或轉讓未貼專賣憑證之菸類或酒類者。


司法院資訊處製作；財團法人民間司法改革基金會備份。
